# 请教陈版及IPO人士：备考报表编制

提问人：CPA2040 时间：2011-05-27 22:07:51
请教陈版及大家：
A公司正IPO，申报期为2008-2011.6月，A、B公司无股权关系，B公司不纳入A公司合并，但实际控制人为同 1 人。 2011 年初A公司收购B公司一房产，根据资产重组相关规定，需编制备考报表。收购前，A公司已租赁B公司该处房产，有关备考的问题请教各位：对备考利润表，即设 2008 年 1 月 1 日该房产已购买，计提折旧，减少原租赁费用，是这样理解么？不是将B公司从 2008 年起纳入合并吧？
请指教啊:'( 谢谢

回答人：chenyiwei
可以这样理解。根据 3 号适用意见编制的同一控制下非企业合并事项的备考报表仅针对重组事项涉及的资产。 提示一下：需同步模拟相关的所得税影响。